臺灣臺中地方法院刑事判決　　　　　　 96年度交易字第676號
公　訴　人　臺灣臺中地方法院檢察署檢察官
被　　　告　乙○○
上列被告因過失致死案件，經檢察官提起公訴（96年度偵字第
7859號），本院判決如下：
    主    文
乙○○因過失致人於死，處有期徒刑壹年陸月，減為有期徒刑玖
月。
    犯罪事實
一、乙○○於民國96年1月18日下午2時起至同日下午3時許止，
    在臺中市○區○○○路與大慶路口之「大慶黃昏市場」內，
    飲用啤酒2瓶後，已達不能安全駕駛動力交通工具之程度，
    其亦明知無駕駛執照不能駕駛車輛之規定，仍駕駛車牌號碼
    A2－3809號自用小客車，沿臺中縣太平市○○路，由新仁路
    往太平路方向行駛，於同日下午3時50分許，途經臺中縣太
    平市○○路172之2號前，本應注意飲用酒類酒精濃度超過規
    定，不得駕駛，且行車速度應依速限標誌或標線之規定，汽
    車亦應在車道內行駛，在劃有分向限制線之路段不得駛入來
    車之車道內之規定，而依當時情形天候為日間自然光線，路
    面為無缺陷之乾燥柏油路，復無障礙物且視距良好，並無不
    能注意之情事，竟疏未注意車前狀況，行經上開左彎道路，
    未減速慢行，貿然跨越分向限制線（雙黃實線）駛入來車道
    ，逆向行駛，先擦撞對向賴春菊所駕駛車牌號碼X8－3011號
    自用小客車左後側，再撞擊對向駛來黃靖愉所駕駛之車牌號
    碼LBN－629號重型機車，又碰撞由左方永豐路172巷欲駛入
    永豐路由何源棚（起訴書誤繕為何源鵬）所駕駛車牌號碼8V
    －9907號自用小貨車，復又撞及左側路旁停放黃建銀所有之
    車牌號碼NK－4589 號自用小貨車、車牌號碼JJG－017號重
    型機車與潘麗香所有之車牌號碼RS3－209號重型機車，及張
    榮彬所有之鐵門、鐵皮牆壁、窗戶而肇事。黃靖愉遭撞擊後
    ，當場人車倒地，受有頭部外傷合併顱內出血、右側肱骨骨
    折、左側橈骨及尺骨骨折、左側股骨骨折及骨盆骨折合併肺
    挫傷及肝臟挫傷與後腹腔出血等傷害，經送行政院國軍退除
    役官兵輔導委員會臺中榮民總醫院急救後，仍於96年1月19
    日上午11時42分許，不治死亡。乙○○於肇事後，於員警趕
    赴現場處理時，當場承認為肇事人，自首犯罪而接受司法機
    關調查、裁判，並經警測得呼氣所含酒精成分每公升達0.62
    毫克（所涉公共危險犯行，業經本院於96年8月23日以96年
    度中交簡上字第638號判處有期徒刑6月，減為有期徒刑3月
    確定）。
二、案經黃靖愉之父母即丙○○、甲○○告訴，及臺灣臺中地方
    法院檢察署檢察官據報囑託臺灣南投地方法院檢察署檢察官
    相驗後偵查起訴。
    理    由
一、訊據被告乙○○對於前揭時、地，駕車肇事之事實坦承不諱
    ，核與告訴人丙○○、甲○○之指訴與證人即被害人賴春菊
    、何源棚、黃建銀、潘麗香及張榮彬於警詢中所證述情節相
    符，並有道路交通事故現場圖、道路交通事故調查報告表（
    一）（二）、被告之酒精呼氣測試單、測試觀察紀錄表各1
    份及現場照片22張在卷可資佐證。又被害人黃靖愉確因本件
    車禍受傷死亡，有財團法人仁愛綜合醫院診斷證明書 (乙種
    )及行政院國軍退除役官兵輔導委員臺中榮民總醫院診斷證
    明書足憑，並經臺灣南投地方法院檢察署檢察官督同法醫師
    相驗明確，製有相驗屍體證明書、驗斷書及勘驗筆錄等在卷
    可憑，足認被告之自白確與事實相符。
二、按汽車行駛於市區道路，時速不得超過50公里；汽車在劃有
    分向限制線之路段，不得駛入來車之車道內；汽車駕駛人飲
    用酒類，吐氣所含酒精濃度超過每公升0.25毫克，不得駕車
    ，道路交通安全規則第93第1項第1款、第97條第1項第2款、
    第114條第2款分別訂有明文。被告於前揭時地駕駛車輛，應
    注意上揭規定，且依當時情形並無不能注意情事，竟疏未注
    意上揭規定，以致肇事，被告之行為應有過失，本件經送臺
    灣省臺中縣區車輛行車事故鑑定委員會鑑定結果，亦持相同
    見解，有該會96年5月2日中縣鑑字第0965501278號函暨所附
    具之鑑定意見書在卷可參，益證被告確有過失。被告之過失
    行為與被害人黃靖愉之死亡間復具有相當因果關係，是本件
    事證明確，被告犯行堪以認定，應予依法論科。
三、被告因過失致被害人黃靖愉死亡，核其所為係犯刑法第276
    條第1項過失致死罪。被告無照駕駛，業據被告供認不諱，
    且有道路交通事故調查報告表（一）（二）附卷可參，而被
    告酒後駕車之部分，亦經本院於96年8月23日以96年度中交
    簡上字第638號判處有期徒刑6月，減為有期徒刑3月確定，
    是被告於本件車禍當時應係無照駕駛且酒後駕車甚明。被告
    為汽車駕駛人，無照駕駛及酒後駕車，因而致人死亡，依法
    應負刑事責任者，應依道路交通管理處罰條例第86條第1項
    之規定，加重其刑。又被告於犯罪未被有偵查權之機關或公
    務員發覺前，向臺中縣警察局霧峰分局太平交通小隊自首犯
    行，並接受審判，有臺中縣警察局道路交通事故肇事人自首
    情形紀錄表在卷可憑（見相驗卷第49頁），爰依刑法第62條
    前段之規定減輕其刑，並依刑法第71條第1項之規定，先加
    重後減輕之。爰審酌被告無視於政府嚴格取締酒後駕車之禁
    令，且明知無駕駛執照及業已飲酒，卻仍駕駛汽車，不顧公
    眾之安危及欠缺尊重他人生命之觀念，不遵守交通法規情節
    重大，而肇事致被害人黃靖愉死亡，造成告訴人丙○○一家
    無限的傷痛，且迄今仍未與告訴人達成和解，惡性非輕，惟
    衡酌被告於犯後坦承犯行，肇事後態度良好等一切情狀，量
    處如主文所示之刑，以資懲儆。末查，被告犯罪時間為96年
    1 月18日，在96年4月24日前，合於中華民國九十六年罪犯
    減刑條例第2條第3款所定減刑條件，爰減其宣告刑如主文所
    示。
據上論斷，應依刑事訴訟法第284條之1、第299條第1項前段，道
路交通管理處罰條例第86條第1項，刑法第276條第1項、第62條
前段，刑法施行法第1條之1第1項、第2項前段，中華民國九十六
年罪犯減刑條例第2條第3款、第7條，判決如主文。
中　　華　　民　　國　　96　　年　　9 　　月　　21　　日
                        臺灣臺中地方法院交通法庭
                            法  官  劉麗瑛
上正本證明與原本無異。
如不服本判決，應於收送達後10日內向本院提出上訴書狀（應敘
述具體理由並附繕本）。
上訴書狀如未敘述理由，應於上訴期間屆滿後20日內補提理由書
於本院。
                            書記官  王玟
中　　華　　民　　國　　96　　年　　9 　　月　　21　　日
附錄論罪科刑法條
刑法第276條第1項
因過失致人於死者，處2年以下有期徒刑、拘役或2000元以下罰
金。
